臺灣高等法院臺中分院刑事裁定
111年度毒抗字第744號
抗  告  人
即  被  告  莊家維



上列抗告人即被告因聲請觀察勒戒案件，不服臺灣臺中地方法院
中華民國111年7月15日111年度毒聲字第624號裁定，提起抗告，
本院裁定如下：
    主  文
抗告駁回。
    理  由
一、本件抗告人即被告莊家維（下稱被告）抗告意旨略以：被告
    於民國111年7月6日收受經臺灣臺中地方法院111年度毒聲字
    第624號裁定送勒戒處所觀察、勒戒，其期間不得逾2月在案
    ，該裁定正本因被告不服原裁定欲提起抗告，裁定書上明文
    表示抗告期間為五日，自送達裁定後起算，應自送達裁定之
    翌日即111年7月7日起算5日，故抗告期間至111年7月11日屆
    滿。被告復於同年7月11日向原審法院提起抗告並以掛號郵
    寄書狀，據該狀面所蓋郵戳為7月11日為憑，應屬於法定抗
    告期限内。原審法院認為該抗告書狀依刑事訴訟法第403條
    第1項、第406條前段、第408條第1項規定，被告所提抗告狀
    以法院收文章為111年7月12日認定該抗告狀逾期，裁定抗告
    駁回。經查刑事訴訟法第406條前段並無說明掛號郵寄書狀
    是以法院收文章日期為準，法條僅說明抗告期間，除有特別
    規定外，為五日，自送達裁定後起算，另依刑事訴訟法第65
    條、民法第122條規定，均無明定提出抗告期間是以法院收
    文章為準，被告非屬專業法學人士，是以一般大眾於生活上
    申請、報名等期限之認知上，均為以郵戳日期為憑而寄出抗
    告書狀，認為屬於抗告期間内提出抗告。基於當事人、訴訟
    權及程序權等保障以觀，被告認為該書狀屬於「合法送達」
    ，而此種類型之權利及權益，均有賴法制之落實及俾予保障
    ，方能維護人民權益及充足人民基本權之保障。綜上，請鑒
    核聲請回復原狀並補行抗告，更為適當之裁定等語。
二、按抗告期間，除有特別規定外，為5日，自送達裁定後起算
    ；原審法院認為抗告不合法律上之程式或法律上不應准許，
    或其抗告權已經喪失者，應以裁定駁回之。但其不合法律上
    之程式可補正者，應定期間先命補正；抗告法院認為抗告無
    理由者，應以裁定駁回之，刑事訴訟法第406條前段、第408
    條第1項、第412條分別有明文規定。次按送達於應受送達人
    之住居所、事務所或營業所行之；送達於住、居所，事務所
    或營業所不獲會晤應受送達人者，得將文書付與有辨別事理
    能力之同居人或受僱人；刑事訴訟法第62條準用民事訴訟法
    第136條第1項前段、第137條第1項規定至明。又抗告期間為
    不變期間，且關於不變期間之計算，當事人郵遞抗告書狀者
    ，因採到達主義，應以書狀到達法院之日，為提出於法院之
    日，非以投郵之日為準（最高法院105年度台抗字第680號、
    98年度台抗字第125號裁定參照）。
三、經查：被告因聲請觀察勒戒案件，經原審法院於111年6月27
    日以111年度毒聲字第624號裁定被告應送勒戒處所觀察、勒
    戒，其期間不得逾2月，該裁定正本業於111年7月6日送達其
    住所地即臺中市○○區○○路0段000巷0號5樓之2，並由被告之
    受僱人即其大樓管理員收受，此有原審法院送達證書在卷可
    稽（見原審卷第19頁）。依前開規定，本件抗告期間既無特
    別規定，應為5日，且被告住所位於臺中市北屯區，依法院
    訴訟當事人在途期間標準第2條規定，毋庸加計在途期間，
    其抗告期間於111年7月11日（星期一）即已屆滿。被告所提
    刑事聲明抗告狀係於111年7月11日掛號寄出，有其書狀信封
    背面台中民權路郵局郵戳可憑（見原審卷第26頁），惟該抗
    告狀係於111年7月12日始到達原審法院，有原審法院收發室
    之收狀戳章可憑（見原審卷第21頁），而依上開最高法院裁
    定意旨，郵遞抗告書狀者，因採到達主義，應以書狀到達法
    院之日，為提出於法院之日，非以投郵之日為準，故其抗告
    顯已逾5日之抗告不變期間，要難以其向郵局提出抗告書狀
    郵寄日期，視為書狀到達法院之日。
四、綜上所述，原裁定以被告所提抗告已逾抗告期間，而屬違背
    法律上之程式，且無從補正，而裁定駁回。經核並無不合。
    被告仍執前詞，指摘原裁定不當，為無理由，應予駁回。
五、據上論斷，應依刑事訴訟法第412條，裁定如主文。
中　　華　　民　　國　　111 　年　　8 　　月　　10　　日
            刑事第二庭   審判長法　官　何  志  通
                               法　官  石  馨  文
                               法　官  許  月  馨
以上正本證明與原本無異。
不得再抗告。
　　　　　　　　　　　　       書記官  李  妍  嬅 

中　　華　　民　　國　　111 　年　　8 　　月　　10　　日